# 所得税费用，除税前溢利为负数，附注列示的按法定税率计算的税项还需要计算吗

提问人：chenyiwei 时间：2018-03-20 19:08:14
仍需要按照除税前溢利*法定税率计算本项目。如果最终所得税费用为零，表明没有就可抵扣亏损确认递延所得税资产，此时通过“未确认递延所得税资产的可抵扣亏损和可抵扣暂时性差异的影响”项目来平衡。

回答人：chenyiwei
仍需要按照除税前溢利*法定税率计算本项目。如果最终所得税费用为零，表明没有就可抵扣亏损确认递延所得税资产，此时通过“未确认递延所得税资产的可抵扣亏损和可抵扣暂时性差异的影响”项目来平衡。